【裁判字號】    88,上易,2497
【裁判日期】    890727
【裁判案由】    傷害
【裁判全文】
臺灣高等法院刑事判決                  八十八年度上易字第二四九七號
    上  訴  人  台灣桃園地方法院檢察署檢察官
    上  訴  人
    即  被  告  乙○○
右上訴人，因被告傷害案件，不服臺灣桃園地方法院八十八年度易字第四一九號，中
華民國八十八年四月十六日第一審判決（起訴案號：臺灣桃園地方法院檢察署八十七
年度偵字第九五０四號）提起上訴，本院判決如左：
    主      文
原判決撤銷。
乙○○傷害人之身體，累犯，處有期徒刑柒月。
    事      實
乙○○因違反麻醉藥品管理條例案件，經本院判處有期徒刑七月，於八十六年十一月
十日執行完畢，仍不知悛改，於八十七年六月十三日凌晨零時許，在桃園縣新屋鄉笨
港村二鄰三號前，所駕駛轎車與丙○○駕駛車輛發生擦撞，乙○○下車手持木棍以傷
害之犯意，毆打丙○○頭部致丙○○頭部外傷，左側顱骨骨折，並引起右手運動功能
不良。案經丙○○訴由台灣桃園地方法院檢察署檢察官偵查起訴。
    理      由
一、被告雖否認有持棍毆傷告訴人丙○○情事，辯稱伊所駕駛車輛被告訴人駕車衝撞
    後，伊即駕車離去，並未下車毆打告訴人等語。惟查上開事實，非僅告訴人指訴
    不移，當時與被告同車之甲○○在檢察官偵查中亦結證：當時見及一部車撞過來
    ，後來有一個人下來要打彭某（即被告），彭某也出去，他們二人就打起來等語
    ，並有告訴人所提出長庚紀念醫院診斷證明書附卷可憑。且被告於偵查中亦承認
    當時與告訴人有拉扯，由甲○○將其拉開，記明筆錄在卷（偵查卷五十三頁反面
    ），被告嗣後翻供，辯稱被衝撞後，未下車即開車離去云云，顯係卸責之詞，不
    足採信。又告訴人被毆，致其頭部外傷，左側顱骨骨折，經開刀手術，引起右手
    運動功能不良，經神經檢查，顯示正常，亦有行政院衛生署桃園醫院復本院函及
    檢附病歷摘要影本附卷可按，可見告訴人所受之傷，尚未達於重大不治或喪失一
    肢以上機能之重傷害程度。
二、核被告所為係犯刑法第二百七十七條第一項之普通傷害罪。被告有前述前科並已
    執行完畢，有被告全國前案紀錄表可稽，其受有期徒刑之執行完畢後於五年內再
    犯有期徒刑以上之罪。應依累犯規定加重其刑。
三、被告上訴意旨，否認犯罪，並以前詞爭辯，雖非有理由，惟原判決予以論罪科刑
    ，未將告訴人受傷情形詳為認定，並記載於犯罪事實欄，且告訴人受傷不輕，原
    審未予審酌，從嚴量刑，尚難認為適當。檢察官上訴，執以指摘原判決不當，為
    有理由，應由本院將原判決撤銷改判。爰審酌被告犯罪情節非輕，及其犯罪後之
    態度等一切情狀，處以有期徒刑七月。
四、據上論斷，應依刑事訴訟法第三百六十九條第一項前段、第三百六十四條、第二
    百九十九條第一項前段，刑法第二百七十七條第一項、第四十七條，罰金罰鍰提
    高標準條例第一條前段判決如主文。
本案經檢察官劉永清到庭執行職務。
中     華     民     國    八十九   年       七       月     二十七     日
                             臺灣高等法院刑事第十九庭
                                 審判長法  官  劉  叡  輝
                                       法  官  魏  新  國
                                       法  官  趙  功  恆
右正本證明與原本無異。
不得上訴。
                                       書記官  葉  炳  宏
中     華     民     國    八十九   年       七       月     二十八     日


司法院資訊處製作；財團法人民間司法改革基金會備份。
